【裁判字號】    92,交聲,355
【裁判日期】    920620
【裁判案由】    聲明異議
【裁判全文】
臺灣臺中地方法院交通事件裁定                    九十二年度交聲字第三五五號
    原處分機關      交通部公路總局豐原監理站
    異議人
    即受處分人      甲○○
右列受處分人因違反道路交通管理處罰條例案件，對於交通部公路總局豐原監理站九
十二年三月十三日所為之裁決（豐監稽違六三字第ＡＢＹ三三二三五九號裁決書），
聲明異議，本院裁定如左：
    主  文
異議駁回。
    理  由
一、原處分機關略以：異議人即受處分人甲○○所有之車號ＭＧＧ─三三二號重型機
    車，於九十二年一月十日十七時十五分許，在台北市○○○路○段六十巷處，因
    (1)、逆向行駛；(2)、拒絕停車接受稽查而逃逸等違規事實，經台北市政府警察局
    大同分局員警逕行舉發，受處分人於限期內到案申訴，經向原舉發機關查證違規
    屬實，該站遂於九十二年三月十三日以豐監稽違六三字第ＡＢＹ三三二三五九號
    裁決書裁處違反道路安全管理處罰條第四十五條第一項第一款、六十條第一項及
    第六十三條第一項第一款等規定，處罰鍰新台幣三千九百元整，並記違規點數二
    點，逾期則依違反道路交通管理事件統一裁罰標準表及裁決書處罰主文裁處，於
    法並無不合等語。
二、本件受處分人甲○○則以：受處分人將該車交付給妹妹陳佳琪騎乘，為何只根據
    警員陳述就判定百姓確實違規？沒有照片證明就證實違規，為何只是騎乘機車經
    過並未遭警員攔檢就收到不明之紅單？爰聲明異議云云。
三、按汽車（包括機器腳踏車）駕駛人，爭道行駛不按遵行之方向行駛者，處新台幣
    六百元以上一千八百元以下罰鍰；汽車駕駛人，駕駛汽車有違反本條例之行為，
    經交通勤務警察制止時，不聽制止或拒絕停車接受稽查而逃逸者，除按各該條規
    定處罰外，處新台幣三千元以上六千元以下罰鍰；汽車駕駛人違反第四十五條、
    第六十條情形之一者，各記違規點數一點；汽車駕駛人之行為有不服指揮稽查而
    逃逸之情形，當場不能或不宜攔截製單舉發者，得對汽車所有人逕行舉發處罰。
    道路交通管理處罰條例第四十五條第一項第一款、第六十條第一項、第六十三條
    第一項第一款、第七條之二及違反道路交通管理事件統一裁罰標準表皆有明文。
    經查：本件受處分人甲○○所有之車號ＭＧＧ─三三二號重型機車，於九十二年
    一月十日十七時十五分許，在台北市○○○路○段六十巷處，因(1)、逆向行駛；
    (2)、拒絕停車接受稽查而逃逸等違規事實，經台北市政府警察局大同分局員警依
    法逕行舉發等情，有舉發之違反道路交通管理事件通知單一紙、台北市政府警察
    局大同分局九十二年二月二十日北市警同分交字第○九二六○六三四八○○號函
    一件在卷可稽，是受處分人之違規事實，已堪認定。雖受處分人辯稱：只根據警
    員陳述就判定百姓確實違規，沒有照片證明就證實違規，只是騎乘機車經過並未
    遭警員攔檢就收到不明之紅單云云。惟查受處分人偕同其妹即駕駛人陳佳琪於九
    十二年四月二十二日與五月一日，在本院審理接受訊問時表明：「有經過那邊」
    、「當天我有騎車沒錯，那條路大家都這樣騎的」等語，且異議狀中具狀人即該
    車輛實際駕駛人陳佳琪亦自承：「只是騎乘機車經過」，是該車輛於該時、地確
    有此行駛之事實應屬無疑。再參照舉發之員警係於台北市○○○路○段六十巷口
    （該巷為西向東單行道）執行交通稽查任務時，發現該違規車輛東向西逆向行駛
    ，經警以手勢並鳴笛示意該車停車接受稽查，惟該車駕駛人於停車後，即瞬間加
    速駛離而予以登錄於工作簿備查等之實情，此亦有執勤員警逕行舉發時當場填寫
    之工作紀錄簿一份，及舉發之警員黃耀祥於本年五月一日在本院當庭具結之證言
    可證，則受處分人確有上開違規情事，至為明確。且受處分人至今未提出任何對
    其有利之證據，以供查證審酌。此外，本院經查亦無任何證據足資證明執勤員警
    有捏造事實違法取締之情事，則執勤警員本其加強道路交通管理、維護交通秩序
    、確保安全職責所為之舉發，自應受到合法、正確而真正之推定，受處分人空言
    指摘原舉發不當尚屬無據。從而，原處分機關據以援引上開規定，裁處受處分人
    罰鍰新台幣三千九百元整，並記違規點數二點，逾期則依裁決書處罰主文規定處
    罰，並無不當，本件異議為無理由，應予駁回。
四、據上論斷，應依道路交通管理處罰條例第八十七條、道路交通案件處理辦法第十
    九條，裁定如主文。
中      華      民      國    九十二    年      六      月     二十     日
                                        臺灣臺中地方法院交通法庭
                                            法  官    許  金  樹
右正本證明與原本無異。
如不服本裁定應於送達後五日內向本院提出抗告狀。
                                            書記官
中      華      民      國    九十二    年      六      月     二十     日


司法院資訊處製作；財團法人民間司法改革基金會備份。
